臺灣臺中地方法院民事裁定
                                   110年度司財管字第21號
聲  請  人  許惠月  


受  選任人  張連峯地政士

上列聲請人聲請為失蹤人賴榮明選任財產管理人事件，本院裁定
如下：
    主      文
選任張連峯地政士擔任失蹤人賴榮明之財產管理人。
聲請程序費用由失蹤人賴榮明之財產負擔。
    理      由
一、本件聲請意旨略以：聲請人與失蹤人賴榮明（住址：臺中縣
    大甲區大肚鄉大肚192番地）同為坐落南投縣○○市○○段0○0地
    號地號土地之共有人，因聲請人為辦理土地分割事宜，然經
    聲請人向戶政事務所查詢賴榮明之戶籍資料，已查無賴榮明
    取消設籍上址後之戶籍資料，可認賴榮明已行蹤不明，爰依
    民法第10條、家事事件法第143條第2項規定，聲請選任財產
    管理人等語，並提出民事起訴狀、土地登記謄本、異動索引
    、戶籍資料等為證。
二、按失蹤人失蹤後，未受死亡宣告前，其財產之管理，依家事
    事件法之規定；又關於失蹤人之財產管理事件，專屬其住所
    地之法院管轄；失蹤人未置財產管理人者，其財產管理人依
    配偶、父母、成年子女、與失蹤人同居之祖父母、家長之順
    序定之；不能依前項規定定財產管理人時，法院得因利害關
    係人或檢察官之聲請，選任財產管理人，民法第10條、家事
    事件法第142條第1項、第143條第1項及第2項分別定有明文
    。所謂失蹤，係指失蹤人離去其最後住所或居所，陷於生死
    不明之狀態而言（最高法院85年度台抗字第328號裁判意旨
    參照）。
三、經查，聲請人主張之事實，業據提出上開書證為憑，且經本
    院函囑臺中○○○○○○○○○提供賴榮明之全戶戶籍資料，由該所
    檢附之戶籍資料觀之，僅查有設籍於臺中縣大甲區大肚鄉大
    肚百九十二番地之賴榮明，有臺中○○○○○○○○○110年11月2日
    中市肚戶字第1100003407號函附卷可參，可堪認定所有權人
    賴榮明確為行方不明。本院審酌失蹤人既陷於生死不明狀態
    ，其財產法律關係有予明確之必要，聲請人與失蹤人同為共
    有人，聲請人為利害關係人，其請求選任失蹤人財產管理人
    ，於法尚無不合。經本院函詢社團法人台中市地政士公會，
    該公會來函推薦由張連峯地政士（會員編號1559）擔任本件
    財產管理人，此有該公會110年9月29日110中市地公字第101
    1006450號函附卷可稽。本院審酌張連峯為地政士，具有專
    業知識及能力，若由其擔任本件之財產管理人，應能秉持其
    專業倫理擔當此具公益性質之職務，並順利達成財產管理之
    任務。執此，本院認為由張連峯地政士擔任賴榮明之財產管
    理人，應屬妥適，爰選任之。
四、依家事事件法第97條，非訟事件法第21條第1項前段、第24
    條第1項，裁定如主文。
中　　華　　民　　國　 110　　年　　11　　月　　30　　日
                  家事法庭  司法事務官　沈珮純
以上正本係照原本作成。
如不服本件裁定，得於裁定書送達之翌日起10日內，以書狀敘述
理由，向本庭提起抗告，並應繳納抗告費新臺幣1,000元。
中　　華　　民　　國　 110　　年　　11    月　　30　　日
                                書記官　張琳紫